臺灣新竹地方法院刑事宣示判決筆錄　100 年度審易字第834號
公　訴　人　臺灣新竹地方法院檢察署檢察官
被　　　告　巫紹君
上　一　人
指定辯護人　本院公設辯護人林建和
被　　　告　葉高憲
上列被告等因竊盜等案件，檢察官提起公訴（100 年度偵字第32
號、第1080號、第1269號）後，聲請改依協商程序而為判決，本
院於中華民國100 年10月14日下午4 時，在本院刑事第十一法庭
宣示判決，出席職員如下：
　　　　　　　　審判長法　官　劉兆菊
　　　　　　　　　　　書記官　林兆嘉
　　　　　　　　　　　通　譯　鄭敏郎
法官起立朗讀判決主文、犯罪事實要旨、處罰條文，及告以上訴
限制、期間並提出上訴狀之法院，且諭知記載其內容：
一、主  文：
    巫紹君犯竊盜罪，累犯，處有期徒刑柒月。又犯竊盜罪，累
    犯，處有期徒刑柒月。又犯竊盜罪，累犯，處有期徒刑柒月
    。又犯使人犯隱避罪，累犯，處有期徒刑月。又犯竊盜罪
    ，累犯，處有期徒刑柒月。應執行有期徒刑貳年。
    葉高憲收受贓物，處有期徒刑月；如易科罰金，以新臺幣
    壹仟元折算壹日。
二、犯罪事實要旨：
（一）巫紹君前於民國95年間，因搶奪、竊盜等案件，經本院於
      95年11月24日以95年度訴字第758 號判決分別判處有期徒
      刑9 月、7 月、7 月、7 月、4 月及拘役50日、40日、40
      日、40日(1)；復於95年間，因施用第一級毒品案件，經本
      院於95年12月21日以95年度訴字第918 號判決判處有期徒
      刑10月確定(2)；嗣因中華民國九十六年罪犯減刑條例施行
      ，上開(1)(2)案件再經本院於96年10月31日以96年度聲減字
      第722 號裁定分別減為有期徒刑4 月又15日、3 月又15日
      、3 月又15日、3 月又15日、2 月、5 月及拘役25日、20
      日、20日、20日，併定應執行刑有期徒刑1 年7 月及拘役
      60 日 確定(甲)。另於96年間，因竊盜、違反電信法等案件
      ，經臺灣桃園地方法院於96年6 月11日以96年度易字第
      664 號判決分別判處有期徒刑8 月、4 月；嗣因中華民國
      九十六年罪犯減刑條例施行，上開案件再經臺灣桃園地方
      法院於96年10月26日以96年度聲減字第8331號裁定分別減
      為有期徒刑4 月、2 月，併定應執行刑有期徒刑5 月確定
      (乙)。前開(甲)(乙)案件經接續執行，甫於97年10月31日縮刑期
      滿執行完畢。
（二）詎巫紹君不知悔改，仍為下列犯行：
  １、於98年11月29日下午1 時40分許，在新竹縣竹東鎮○○路
      東之湖餐廳停車場，見彭瑞鎮所有之車牌號碼LO─3191號
      自用小客車停放於停車場內，無人看管遂認為有機可乘，
      以將大門鑰匙（未扣案）尖端插入玻璃縫之方式破壞副駕
      駛座車窗，侵入車內竊取黑色手提背包一個（內含印章1
      枚、新台幣仟元舊鈔1 張、伍佰元舊鈔1 張、佰元舊鈔4
      張、伍拾元舊鈔3 張、伍拾元紀念鈔1 張、伍角舊鈔1 張
      、港幣10元1 張，美金拾元鈔1 張、美金壹元鈔2 張、日
      幣仟元鈔1 張、泰銖拾元鈔2 張、人民幣壹元鈔2 張、越
      幣伍拾萬元鈔1 張及越幣伍萬元鈔1 張），得手後離去，
      並將上開竊得之物轉贈予真實姓名年籍不詳綽號「暗管」
      之友人。
  ２、於99年5 月6 日下午5 時許，在新竹市香山區○○○路56
      8 巷20號前，見林彥鈞所管領、林德慶所有之車牌號碼JZ
      ─9916之自用小客車停放於路旁，竟基於意圖為自己不法
      所有之竊盜犯意，以其所有之自備鑰匙1 支（未扣案）開
      啟車門及啟動電源而竊取之，得手後另懸掛車牌號碼9L─
      3908號供己代步之用，並將上開車輛駕駛至新竹縣新豐鄉
      坡頭村10鄰186 號產業道路旁棄置。嗣經警於99年5 月19
      日晚間9 時30分許，在上開產業道路旁，尋獲上開自用小
      客車後，在該車內煙灰缸採集到可疑煙蒂，並送內政部警
      政署刑事警察局比對DNA- STR型別，發現與巫紹君之DNA
      型別相同，始循線查悉上情（車牌號碼JZ─9916之自用小
      客車1 輛業已發還林彥鈞具領保管，車牌號碼JZ─9916號
      之車牌2 面尚未尋獲）。
  ３、於99年6 月3 日下午6 時許，在新竹市○○路○ 段494 巷
      內，見陳美瑛所有之車牌號碼H3─8822之自用小客車停放
      於路旁，竟基於意圖為自己不法所有之竊盜犯意，以其所
      有之自備鑰匙1 支（未扣案）開啟車門及啟動電源而竊取
      之，得手後將車牌號碼H3─8822號2 面車牌丟棄並在其友
      人位於新竹縣新豐鄉○○○路某處之住所內將上開自用小
      客車烤上黑色漆供己代步之用。另明知葉高憲違反槍砲彈
      藥刀械管制條例案件，經本院於98年6 月19日以97年度訴
      字第50號判決判處有期徒刑7 年確定，因未到案執行而經
      臺灣新竹地方法院檢察署於99年4 月30日發布通緝，為治
      安機關欲逮捕之犯人且其欲前往花蓮，竟基於使人犯隱避
      之故意，於99年7 月間某日，將上開竊得之自用小客車，
      在新豐鄉○○○路旁邊靠鳳鼻隧道附近交付予葉高憲使用
      ，使其得以駕駛上開自用小客車前往花蓮而隱避。
  ４、於99年6 月24日上午11時15分許，新竹縣湖口鄉○○○街
      26號前，見鍾高平所有之車牌號碼CQ─0559號自用小客車
      停放於路旁，遂認為有機可乘，竟基於意圖為自己不法所
      有之竊盜犯意，以其所有之自備鑰匙1 支（未扣案）開啟
      車門及啟動電源而竊取之，得手後供己代步之用。嗣經警
      於99年7 月12日上午11時30分許，在新竹縣湖口鄉○○路
      即和興國小旁巷內，尋獲上開自用小客車後，在該車內排
      檔桿上採集到可疑手套，並送內政部警政署刑事警察局比
      對DNA- STR型別，發現與巫紹君之DNA 型別相同，始循線
      查悉上情（車牌號碼CQ─0559號自用小客車1 輛業已發還
      鍾高平具領保管，車牌號碼CQ─0559號之車牌1 面尚未尋
      獲）。
（三）葉高憲於99年7 月間某日，在新豐鄉○○○路旁邊靠鳳鼻
      隧道附近，明知巫紹君所駕駛之車牌號碼H3─8822之自用
      小客車（陳美瑛所有，於99年6 月3 日下午6 時許，在新
      竹市○○路○ 段494 巷內，遭巫紹君竊得），其上已無懸
      掛車牌，係來路不明之贓物，竟仍基於收受贓物之犯意，
      收受上開自用小客車，再向真實姓名年籍不詳綽號「志成
      」（音譯）之友人取得詹宏偉所有之車牌號碼LT-8225 號
      車牌2 面並懸掛於上開自用小客車後供己代步之用。嗣於
      99年8 月15日晚間11時許，在桃園縣楊梅市○○○路地下
      室停車場，經警拘捕並扣得懸掛車牌號碼LT-8225 號車牌
      之自用小客車，始循線查悉上情（車牌號碼H3─8822號自
      用小客車之引擎業已發還陳美瑛具領保管）。
三、處罰條文：
    刑法第164 條第1 項、第320 條第1 項、第349 條第1 項、
    第47條第1 項、第41條第1 項前段、第2 項、第51條第5款
    。
四、不另為沒收之諭知：被告巫紹君持以竊取犯罪事實欄所示車
    輛所用之自備鑰匙及大門鑰匙，固係被告巫紹君所有供竊盜
    犯罪所用，惟依卷內資料尚無法積極證明仍存在，為免沒收
    執行之困難，爰不另為沒收之諭知，附此敘明。
五、協商判決除有刑事訴訟法第455 條之4 第1 項第1 款於本訊
    問程序終結前，被告撤銷協商合意或檢察官撤回協商聲請者
    ；第2 款被告協商之意思非出於自由意志者；第4 款被告所
    犯之罪非第455 條之2 第1項 所定得以協商判決者；第6 款
    被告有其他較重之裁判上一罪之犯罪事實者；第7 款法院認
    應諭知免刑或免訴、不受理者情形之一，及違反同條第2 項
    「法院應於協商合意範圍內為判決；法院為協商判決所科之
    刑，以宣告緩刑或2 年以下有期徒刑、拘役或罰金為限」之
    規定者外，檢察官與被告均不得上訴。
七、如有前項得上訴之情形，得自收受宣示判決筆錄送達之日起
    10日內，向本院提出上訴書狀，上訴於第二審法院。
本案經檢察官洪期榮到庭執行職務。
中    華    民    國    100     年   10    月    14   日
                  刑事第九庭    書  記  官  林兆嘉
                                審判長法官  劉兆菊
以上筆錄正本係照原本作成。
中    華    民    國    100     年   10    月    14   日
                                書  記  官  許榮成
附錄本案論罪科刑法條：
中華民國刑法第164條
藏匿犯人或依法逮捕拘禁之脫逃人或使之隱避者，處2年以下有
期徒刑、拘役或5百元以下罰金。
意圖犯前項之罪而頂替者，亦同。
中華民國刑法第320條
（普通竊盜罪、竊佔罪）
意圖為自己或第三人不法之所有，而竊取他人之動產者，為竊盜
罪，處5年以下有期徒刑、拘役或5百元以下罰金。
意圖為自己或第三人不法之利益，而竊佔他人之不動產者，依前
項之規定處斷。
前二項之未遂犯罰之。
中華民國刑法第349條
收受贓物者，處3年以下有期徒刑、拘役或5百元以下罰金。
搬運、寄藏、故買贓物或為牙保者，處5年以下有期徒刑、拘役
或科或併科1千元以下罰金。
因贓物變得之財物，以贓物論。